【裁判字號】    90,附民,203
【裁判日期】    900706
【裁判案由】    侵占
【裁判全文】
臺灣板橋地方法院刑事附帶民事訴訟判決              九十年度附民字第二三號
    原      告  司立克國際有限公司
    法定代理人  許育杰
    被      告  甲○○
右列被告因九十年度易字第七○三號侵占案件，經原告提起附帶民事訴訟，本院判決
如左：
    主  文
被告應給付原告新臺幣壹拾陸萬肆仟參佰肆拾貳元，及自民國九十年六月二十三日起
至清償日止，按週年利率百分之五計算之利息。
本判決於原告以新臺幣陸萬元為被告供擔保後，得為假執行。
    事  實
一、原告方面：
   （一）聲明：除供擔保之金額外，餘如主文所示。
   （二）陳述：被告甲○○係原告公司業務員，負責店面輔導及收款等事宜，為從
               事業務之人，因自己積欠個人債務需款孔急，明知客戶所交付之貨
               款應交給原告公司，竟基於意圖為自己不法所有之概括犯意，自八
               十九年五月間起，連續將向建昌藥局等商家所收取應交回原告公司
               之貨款，及活泉有機公司等所退還而應繳回司立克公司之貨品，其
               侵占之金額及價額合計為新臺幣（下同）十七萬一千四百九十二元
               ，予以侵占入已。嗣除返還其中價值七千一百五十元之貨品外，餘
               皆未償還，為此請求判決如訴之聲明。
   （三）證據：引用刑事訴訟案件卷證。
二、被告方面：
   （一）聲明：願意給付如原告訴之聲明之金額。
   （二）陳述：原告起訴所陳述之事實理由均實在。
   （三）證據：引用刑事訴訟案件卷證。
    理  由
一、本件原告訴主張被告任職公司業務員期間，侵占客戶所交付之貨款及退還之貨物
    ，其侵占之金額及價額合計為十七萬一千四百九十二元，除其中價值七千一百五
    十元之貨品已返還外，餘皆未償還，為此起訴請求判決如訴之聲明；被告則聲明
    同意給付如原告訴之聲明所示之金額，並承認原告起訴主張之事實及理由均實在
    。經查：被告係原告公司業務員，負責店面輔導及收款等事宜，為從事業務之人
    ，因自己積欠個人債務需款孔急，明知客戶所交付之貨款應交給原告公司，竟基
    於意圖為自己不法所有之概括犯意，自八十九年五月間起，連續將向建昌藥局等
    商家所收取應交回原告公司之貨款，及所退還而應繳回原告公司之貨品，予以侵
    占入已，合計侵占十五萬二千三百六十八元之款項，及價值一萬九千一百二十四
    元之貨品。嗣被告故離職，經原告公司查驗後始查悉上情，並已返還其中價值七
    千一百五十元之貨品等事實，業據被告自認在卷，並經本院以九十年度易字第七
    ○三號刑事判決審認明確論處罪刑，依刑事訴訟法第五百條前段規定，應認原告
    之主張為真實。
二、按因犯罪而受損害之人，於刑事訴訟程序中得提起附帶民事訴訟，對於被告請求
    回復其損害，為刑事訴訟法第四百八十七條第一項所明定。又按因故意或過失，
    不法侵害他人之權利者，負損害賠償責任，民法第一百八十四條第一項亦定有明
    文。經查原告因被告業務侵占之犯行，致受有十七萬一千四百九十二元之損失，
    惟被告已返還其中價值七千一百五十元之貨品，業為被告所自認，則原告依侵權
    行為損害賠償之法律關係，請求被告賠償其損害十六萬四千三百四十二元及法定
    遲延利息，為有理由，應予准許。
三、本件原告陳明願供擔保請准宣告假執行，經核並無不合，爰酌定相當擔保金額併
    准許之。
據上論結：原告之訴為有理由，爰依刑事訴訟法第五百零二條第二項、第四百九十一
條第十款，民事訴訟法第三百九十條第二項，判決如主文。
結論：依民事訴訟法第五百零二條第一項判決如主文。
中      華      民      國      九十      年      七      月      六    日
                                      臺灣板橋地方法院刑事第二庭
                                          法  官  楊  博  欽
右正本證明與原本無異
對於本判決如有不服，應於送達後十日內，向本院提出上訴狀，但非對刑事訴訟之判
決有上訴時，不得上訴。
                                          書記官  潘  文  賢
中      華      民      國      九十      年      七      月      六    日


司法院資訊處製作；財團法人民間司法改革基金會備份。
